臺灣臺北地方法院民事判決　　　　　　　　　　　　九十三年度簡上字第二七七號
　　上　訴　人　甲○○
　　被上訴人　　乙○○
當事人間請求清償債務事件，上訴人對於中華民國九十三年二月十三日臺灣臺北地方
法院臺北簡易庭九十二年度北簡字第二八七三二號第一審判決提起上訴，本院於九十
三年七月十四日言詞辯論終結，判決如下：
    主  文
上訴駁回。
第二審訴訟費用由上訴人負擔。
    事實及理由
一、被上訴人起訴主張：上訴人於民國九十一年十一月五日，與被上訴人簽訂房屋租
    賃契約書，承租被上訴人所有門牌號碼為台北市○○街一三一巷十九弄七號房屋
    （以下稱系爭房屋），租期係自九十一年十月十二日起至九十二年十月十二日止
    ，租金每月新臺幣（下同）八千元。上訴人自九十一年十二月間起即未給付租金
    ，且系爭租約亦已到期，惟上訴人迄未交還，為此提起本訴，請求上訴人將系爭
    房屋遷讓返還被上訴人等語。上訴人則以系爭房屋相當老舊，被上訴人將房屋之
    缺點遮掩，致上訴人無法看到，上訴人承租系爭房屋居住後，上訴人及其女兒即
    一直生病等語置辯。
二、本件原審判決被上訴人全部勝訴，上訴人全部聲明不服，求為廢棄原判決，並聲
    明駁回上訴人之請求，及為以供擔保為免假執行之聲請。被上訴人則求為判決駁
    回上訴。
三、兩造不爭執之事實：
  １、兩造於九十一年十一月五日就系爭房屋訂有租賃契約，租賃期限至九十二年十
      月十二日。（原審卷第七頁租賃契約）
  ２、上訴人至少已有十個月未繳租金。（被上訴人主張上訴人已有十個月未繳租金
      ，上訴人則稱其欠租金十六個月，再減一千八百元，見本院九十三年六月九日
      筆錄）
四、得心證之理由：被上訴人主張上訴人應遷讓返還系爭房屋，為上訴人否認，並以
    前揭情詞置辯，茲就兩造爭點分述如下：
１、依系爭房屋租賃契約第一條約定：「租賃期限經甲（即被上訴人）乙（即上訴人
    ）雙方洽訂為壹年即自九十一年十一月十二起至九十二年十月十二日止。」第六
    條約定：「乙方於租期屆滿時，除經甲方同意繼續出租外，應即日將租賃房屋誠
    心按照原狀遷空交還甲方，不得藉詞推諉或主張任何權利．．．．。」
２、經查，依前開租賃契約第一條約定，系爭房屋租賃期限已於九十二年十月十二日
    屆至，且兩造未續訂租約，依前開租約第六條之約定，上訴人自應將系爭房屋遷
    讓返還被上訴人。
３、上訴人雖辯稱系爭房屋老舊並有瑕疵，致上訴人及其女兒生病云云。惟按出租人
    固應以合於所約定使用、收益之租賃物，交付承租人，並有於租賃關係存續中保
    持合於約定使用、收益狀態之義務及修繕之義務（民法第四百二十三條及第四百
    二十九條），前開義務如不為履行時，承租人雖可以請求損害賠償、終止租約或
    自行修繕請求償還費用，如租賃物為房屋而其瑕疵危及承租人或其同居人之安全
    或健康時，承租人亦可以終止租賃契約（民法第四百二十四條），但均不能以此
    為由，於租期屆至後拒絕返還房屋。故上訴人抗辯縱屬實在，亦不能拒絕遷讓返
    還系爭房屋。
五、綜上所述，本件被上訴人主張系爭房屋租期屆至，上訴人應遷讓返還為可採，上
    訴人所辯均為無可取。從而，被上訴人本於租賃契約，請求上訴人遷讓返還系爭
    房屋，為有理由，應予准許。建築物定期租賃所生爭執涉訟之判決，應依職權宣
    告假執行，民事訴訟法第三百八十九條第一項第三款定有明文。是則原審判命上
    訴人遷讓返還系爭房屋，並依職權宣告假執行，於法並無不合。上訴意旨指摘原
    判決不當，求予廢棄改判，為無理由，應予駁回其上訴。本件訴訟標的價額未逾
    一百五十萬（為九十六萬元），不得上訴第三審，本判決宣示後即告確定，上訴
    人為供擔保免予假執行之聲請，核無必要，附此敘明。
六、據上論結，本件上訴為無理由，依民事訴訟法第四百三十六條之一第三項、第四
    百四十九條第一項、第七十八條，判決如主文。
中　　　華　　　民　　　國　　九十三　　年　　　七　　　月　　二十八　　日
                                        民事第五庭
                                              審判長法  官   吳青蓉
                                                    法  官   羅富美
                                                    法  官   張松鈞
正本係照原本作成
本判決不得上訴。
中　　　華　　　民　　　國　　九十三　　年　　　七　　　月　　二十八　　日
                                                    書記官   黃媚鵑
